【裁判字號】    98,基小,1330
【裁判日期】    981001
【裁判案由】    損害賠償
【裁判全文】
臺灣基隆地方法院基隆簡易庭小額民事判決
原      告  乙○○
被      告  甲○○
上列當事人間請求損害賠償事件，本院於中華民國98年9月17日
言詞辯論終結，判決如下：
    主  文
原告之訴駁回。
訴訟費用由原告負擔。
    事實及理由要領
一、原告起訴主張：被告於民國（下同）98年3月13日晚上侵入
    原告位於臺北縣瑞芳鎮○○路218號住處，徒手竊取原告所
    有一條長褲，褲內有原告所有皮夾一只（下稱系爭皮夾），
    系爭皮夾中約有身份證、汽車駕照、機車駕照、健保卡、台
    新銀行信用卡、殘障手冊、汽車行照、匯豐銀行信用卡、美
    國VISA信用卡，及新臺幣（下同）約5,700元、美金100元、
    港幣650元，總計約25,000元，嗣因系爭皮夾遭竊，原告以
    保險單向新光人壽保險股份有限公司辦理保單借款，借得
    10,000元作生活費用，並更換住處鐵門鎖、車鎖支出3,000
    元，原告因此所受之損害總計為38,000元。被告上揭侵害原
    告權利之行為，業經臺灣基隆地方法院檢察署以98年度偵字
    第1919號案件提起公訴，並經本院以98年度基簡字第688號
    刑事判決判處被告違犯侵占罪以及行使、偽造私文書罪確定
    。為此依侵權行為損害賠償之法律關係，請求被告給付原告
    38,000元及自98年6月5日起至清償日止按年息5％計算之利
    息。
二、被告聲明請求駁回原告之訴，其答辯略以：被告並未侵入原
    告住處竊盜，系爭皮夾係其於同年月13日晚間約11時，於臺
    北縣瑞芳鎮○○路附近金城旅社前汽車擋風玻璃上所拾獲，
    當時皮夾內僅有匯豐銀行信用卡、美國VISA信用卡、台新銀
    行信用卡及汽車強制險卡，並無其他證件及現金等語。
三、按故意或過失不法侵害他人權利者，應負損害賠償責任，民
    法第184條第1項前段定有明文。又按當事人主張有利於己之
    事實者，就其事實有舉證之責任，民事訴訟法第277條前段
    定有明文。主張法律關係存在之當事人，須就該法律關係發
    生所須具備之特別要件，負舉證之責。復按民事訴訟如係由
    原告主張權利者，應先由原告負舉證之責，若原告先不能舉
    證，以證實自己主張之事實為真實，則被告就其抗辯事實即
    令不能舉證，或其所舉證據尚有疵累，亦應駁回原告之請求
    （最高法院20年度台上字第2466號判例參照）。本件原告主
    張被告於98年3月13日晚上侵入原告住處竊取系爭皮夾乙情
    ，惟為被告所否認，原告對此亦未舉以實其說，其主張已難
    謂可採。況查，前揭刑事案件經調查結果，認定被告確係拾
    獲其中僅有上開信用卡及強制保險卡之系爭皮夾，且上開刑
    事案件亦未扣得原告主張遭被告所竊取系爭皮夾內之身分證
    、汽車駕照、機車駕照、健保卡、殘障手冊、汽車行照，以
    及新臺幣約5,700元、美金100元、港幣650元等證物等情，
    業經本院依職權調取上開刑事案卷查核屬實。揆諸前揭說明
    ，原告既未能舉證被告被告竊取系爭皮夾致其受有財物損失
    25,000元、保單借款10,000元及更換門鎖、車鎖支出3,000
    元，原告依侵權行為損害賠償之規定請求被告賠償38,000元
    ，及自98年6月5日起至清償日止按年息5％計算之利息，為
    無理由，應予駁回。
四、據上論結，本件原告之訴為無理由，依民事訴訟法第78條，
    判決如主文。
中    華    民    國    98    年    10    月    1     日
                  基隆簡易庭法  官  姚貴美
以上正本係照原本作成。
對於本件判決如有不服，應於收受送達後20日內向本院提出上訴
書狀，上訴於本院合議庭，並按他造當事人之人數附具繕本。
中    華    民    國    98    年    10    月    1     日
                            書記官  詹小瑤


司法院資訊處製作；財團法人民間司法改革基金會備份。
